# 收入确认案例

提问人：Ryan_q 时间：2022-03-14 20:50:21
@chenyiwei，陈版主
如上，在寻找合理的收入确认原则时，我们建议尽量避免使用历史数据进行会计处理（存在高度不确定性），同时，以上方法是项目组目前能想出来较为合理的方式，在未来IPO时，对该会计估计的处理是否存在争议性？
请教陈版主，上述处理方式是否合理？

回答人：chenyiwei
项目组建议的做法有一定合理性。建议：
1 、考虑与同行业已上市公司的做法相比较，确保相关会计估计的假设、方法和结果等方面与行业惯例保持逻辑上的一致性。
2 、虽然历史数据有高度不确定性，但仍需结合历史数据来佐证相关会计估计的合理性，并的必要时说明该方法是目前唯一可行的方法等。